# 请教陈版主，合并报表商誉减值，是否确认递延所得税资产？

提问人：小红帽茁壮成长 时间：2018-02-24 18:20:27
陈版主，您好！请问 合并报表商誉减值是否要确认递延所得税资产？原理 是什么呢？ http://bbs.esnai.com/thread-4776280-1-1.html 这个帖子已看明白陈版主的解释 但是 我有小小疑问 ： 国际会计准则那一块 写的是 后续与商誉递延所得税负债的减少不确认是因为 商誉的计税基础为零【结合CPA教材，这个我推测是吸收合并的免税合并】即使之后商誉减值 仍大于商誉的计税基础 但最初就没确认递延所得税负债 所以这里 也就不能确认递延所得税负债的减少 但是 如果是非同一控制下控股合并： 1.商誉的计税基础和账面价值相同吗？ 2.如果相同那么后续商誉减值，是否要确认递延所得税资产？【查阅相关资料显示：如果是吸收合并的应税合并，初始确认时不产生暂时性差异，后续商誉减值的话要确认递延所得税资产,但是没找到针对合并商誉减值的说法】 还有，链接 7 楼那段文字，不知道是否正确，谢谢陈版主了！

回答人：chenyiwei
商誉的减值是与初始确认直接相关的事项。既然商誉初始确认未确认递延所得税负债，那么后续减值也就不确认递延所得税资产。

提问人：小红帽茁壮成长 时间：2018-02-24 20:48:26
我搜到一个陈版主 09 年对一个帖子的回复 终于弄明白了！ 问题的症结在于：我以为非同一控制下控股合并形成商誉的计税基础与账面价值相等，但看到陈版主较早之前的回复发现此种情况下形成的商誉计税基础为零 也是是商誉初始确认时尽管存在暂时性差异，但不确认递延所得税负债，进而后续也不确认递延所得税资产【同非同控免税吸收合并的情形：商誉计税基础为零，而账面价值大于零】。这么理解对嘛？谢谢 陈版主

回答人：chenyiwei
可以这样理解。

提问人：wangzhua886 时间：2019-04-10 20:17:29
请问陈版主，什么情况下是属于“商誉的减值是与初始确认直接相关的事项”，对这句话的理解比较抽象

回答人：chenyiwei
商誉的减值都是和初始确认相关的事项，故商誉的减值都不确认递延所得税。

提问人：shiyunhao2 时间：2019-04-16 18:07:58
陈版主，在认定资产组时不考虑所得税收付相关的现金流，并且我们一般也不考虑递延所得税资产以及递延所得税负债。目前有这么一种情况，如果并购时评估增值较大。确认了非常高的递延所得税负债，假设有几个亿。那么如果不考虑递延所得税负债的话资产组账面价值会大幅增长。这样就会减值。递延所得税负债的剔除出现减值是不是不合逻辑，有什么解决办法吗？

回答人：chenyiwei
这并不是不合理，实际上恰恰反映了“买贵了”这一事实。

提问人：shiyunhao2 时间：2019-04-16 22:33:00
陈版主，您好，接上面问题。假设合并是被合并方仅有固定资产。合并成本为 100 万，也就是收益法评估值 100 万。这项固定资产账面 20 万，公允价值为 50 万，所得税率25%，那么咱们合并报表 固定资产 50 ，递延所得税负债7.5万。净资产42.5万，确认商誉金额为57.5万。如果此时接着做商誉减值测试。如果收益法评估值还应是 100 万，那么此时不包含递延所得税负债资产组是 50 万，加上商誉总额是107.5万，那么接着出现减值，减值金额正好为确认的递延所得税负债，请问陈版主，这种情况怎样解释？

回答人：chenyiwei
购买成本超出了资产组的可收回金额，超出部分自然会发生减值。这是因为当初评估时没有扣减递延所得税负债导致评估值虚高引起的。